【裁判字號】    97,再,58
【裁判日期】    971230
【裁判案由】    發給視同退伍證明書
【裁判全文】
臺北高等行政法院裁定
                                        97年度再字第58號
再審原告    甲○○
再審被告    國防部軍備局
代  表  人  陳立嘉（局長）
訴訟代理人  蕭育娟  律師
            郭慧雯  律師
            林詩梅  律師
上列當事人間發給視同退伍證明書事件，再審原告對於中華民國
96年12月31日本院95年度再字第131 號判決，提起再審之訴，本
院裁定如下：
    主  文
再審之訴駁回。
再審訴訟費用由再審原告負擔。
    理  由
一、按行政訴訟法第277條第1項規定：「再審之訴，應以訴狀表
    明左列各款事項，並添具確定終局判決繕本，提出於管轄行
    政法院為之：一、當事人。二、聲明不服之判決及提起再審
    之訴之陳述。三、應於如何程度廢棄原判決及就本案如何判
    決之聲明。四、再審理由及關於再審理由並遵守不變期間之
    證據。」以上為必須具備之程式，而所謂表明再審理由，必
    須指明確定判決有如何合於法定再審事由之具體情事始為相
    當，倘僅泛言有何再審事由，而無具體情事者，難謂已合法
    表明再審事由。職是，當事人提起再審之訴，未合法表明再
    審事由，或關於再審理由之證據，即於法不合，且性質上無
    庸命其補正，應逕以其不合法，裁定駁回之。
二、又按，行政訴訟法第273條第1項第14款規定：「有左列各款
    情形之一者，得以再審之訴對於確定終局判決聲明不服。但
    當事人已依上訴主張其事由或知其事由而不為主張者，不在
    此限：…十四、原判決就足以影響於判決之重要證物漏未斟
    酌者。」該款所謂「原判決就足以影響於判決之重要證物漏
    未斟酌者」，係指足以影響於判決之重要證物漏未斟酌而言
    ，且須以經斟酌可受較有利益之裁判者為限，如該證物業經
    原判決斟酌，自無漏未斟酌之情事，縱未經採納，核屬證據
    取捨問題，自不得據為再審之理由。
三、本件再審原告前因發給視同退伍證明書事件，經本院93年度
    訴字第2693號判決駁回其訴，再審原告提起上訴，經最高行
    政法院95年度裁字第2596號裁定，以其上訴不合法而駁回上
    訴確定。嗣再審原告主張本院上開判決有行政訴訟法第273
    條第1 項第1 款、第14款之再審事由，提起再審之訴，經本
    院96年12月31日本院95年度再字第131 號判決( 下稱原確定
    再審判決) 駁回其再審之訴，再審原告不服，提起上訴，亦
    經最高行政法院97月3 月27日97年度裁字第2000號裁定，以
    再審原告並未具體表明原再審判決究有如何不適用法規、適
    用法規不當，或行政訴訟法第243 條第2 項所列各款情形，
    認其上訴不合法，而駁回再審原告之上訴在案。茲再審原告
    以本院原確定再審判決有行政訴訟法第273 條第1 項第14款
    之再審事由，對之提起再審之訴。惟經核再審原告所提再審
    起訴狀及補充狀內表明之再審理由，無非重述其對於前訴訟
    程序起訴狀及上訴狀之主張，就已經原確定再審判決指駁不
    採者，再為指摘，而對於原確定再審判決究有如何合於行政
    訴訟法第273 條第1 第14款規定「就足以影響於判決之重要
    證物漏未斟酌」之具體情事，則未據敘明，難謂已合法表明
    再審理由，揆諸前揭規定及說明，本件再審之訴為不合法，
    應予駁回。至再審原告主張最高行政法院上開97年度裁字第
    2000號裁定，有行政訴訟法第273 條第1 項第14款再審事由
    部分，本院另以裁定移送有管轄權之最高行政法院審理，附
    此敘明。
四、依行政訴訟法第278條第1項、第104條、民事訴訟法第95 條
    、第78條，裁定如主文。
中    華    民    國    97    年    12    月   30     日
                    臺北高等行政法院第二庭
                              審判長法  官  徐瑞晃
                                    法  官  陳金圍
                                    法  官  蕭惠芳
上為正本係照原本作成。
如不服本裁定，應於送達後10日內向本院提出抗告狀（須按他造
人數附繕本）。
中    華    民    國    97    年    12    月   30     日
                                    書記官   李淑貞


司法院資訊處製作；財團法人民間司法改革基金會備份。
